# 服装租赁企业实务处理

提问人：dxlingxy 时间：2018-07-09 22:25:06
目前碰到一家服装租赁企业，业务模式主要是礼服日租和包月换租
主要问题在想礼服纳入什么科目核算？是计入存货嘛？那租赁收入的成本那端如何匹配，怎么计入成本？

回答人：chenyiwei
1 、根据出租服装的单位价值和预计使用时间确认为固定资产或者存货（低值易耗品）。 2 、无论是上述哪种分类，均在预计使用寿命内按直线法或者使用次数计提折旧或摊销，折旧或摊销金额计入营业成本。

提问人：dxlingxy 时间：2018-07-10 10:01:45
谢谢陈版，由于礼服单价差异较大，部分衣服可能只有几百元，也有部分 2000 元以上的，（应该都不属于低值易耗品），对于 2000元以下的部分在初始计量时是计入存货还是计入固定资产？

回答人：chenyiwei
一般是计入存货。如果数量较多，虽然单价不大但总价较大，且使用寿命超过一年的，也可以计入长期待摊费用。